【裁判字號】    90,易,80
【裁判日期】    900426
【裁判案由】    竊盜
【裁判全文】
臺灣臺中地方法院刑事判決                              九十年度易字第八號
    公  訴  人  臺灣臺中地方法院檢察署檢察官
    被      告  乙○○
右列被告因竊盜案件，經檢察官提起公訴（八十九年度偵字第一七三六九號），本院
判決如左：
    主  文
乙○○竊盜，處罰金壹仟元，如易服勞役，以參佰元折算壹日。
    事  實
一、乙○○於民國八十九年十月十六日下六時許，至甲○○所經營位於台中縣太平市
    ○○路七０七號「好鄰居超市」內，向店員黃鈺雯購買六條新樂園牌香菸，然因
    櫃檯上之香菸條數不夠，黃鈺雯乃起身至後方倉庫補取香菸，詎乙○○見櫃檯無
    人看管，竟意圖為自己不法之所有，趁機竊取櫃檯內之計算機一台，得手後將之
    藏放在腰際並用上衣蓋住，等黃鈺雯取得香菸回到櫃檯結帳後，乙○○即將該計
    算機攜離現場走出店外，適因乙○○竊取計算機之行為，遭另一店員黃美玉目擊
    發現（並經店內之錄影設備錄取竊取過程），乃告知黃鈺雯將乙○○攔下，乙○
    ○見事跡敗露，乃又返回店內將竊得之計算機放回置物架上，並矢口否認偷竊行
    為，嗣經甲○○據報返回店內觀看錄影帶後，確定乙○○有竊取計算機之行為，
    乃報警處理。
二、案經台中縣警察局霧峰分局報請臺灣臺中地方法院檢察署檢察官偵查起訴。
    理  由
一、訊據被告乙○○矢口否認有竊取計算機之犯行，辯稱：伊是去該店購買香菸，因
    其放在桌上之二張五百元被風吹走，伊遂彎下腰撿錢，並非偷計算機云云。惟查
    ，右揭事實業據證人即現場目擊者黃美玉於八十九年十月十六日警訊中證稱：「
    當時（十八時許），在店內只有我妹妹黃鈺雯在櫃檯，我在樓上清點物品，當時
    我妹妹轉身到倉庫拿香煙時，我從樓上看到櫃檯前有一男子順手將桌上之計算機
    拿起藏在褲前的腰上，然後用上衣再蓋住，之後我妹妹回到櫃檯結帳時，等該男
    子結完帳外出（將計算機已攜出店門口）我才從樓上喊我妹妹『你的計算機該男
    子拿走了』，我妹妹才追趕出去」；證人黃鈺雯於八十九年十月十六日警訊中證
    稱：「本日下午十八時零分三十三秒許有一男子騎一部ＳＰＲ─０七五號輕機車
    停放我店門口後進入店內向我買七條新樂園的香菸，剛好櫃檯上欠四條，所以我
    又進入後面倉庫內拿四條出來，然後結帳時他說錢帶不夠，我再拿一條出來，剩
    六條，他說這樣錢就夠了，然後結帳時他拿一千元給我，我找回一百元並拿發票
    給他後，他走出門口，此時在樓上的同事亦我姐姐黃美玉喊說他拿你的計算機，
    此時我追出門口將該男子攔下，要求他將計算機還我，他叫我搜他身，我不敢，
    他就回頭進入店內，我在他後面，然後他從前面褲腰內拿出計算機放在物品架上
    ，我在他背後有看到，但是他又不承認，所以我才叫老闆娘回來放店內的錄影帶
    。」、「該男子（在本所內指認乙○○無訛）是利用我進入倉庫拿香煙時彎腰順
    手拿櫃檯上的計算機後，藏在褲腰上用上衣蓋住的，這部分錄影機有錄到，行竊
    時我姐姐黃美玉亦從樓上看到再喊我，我才知道，但他將計算機放在物架上的部
    分未錄到，但我有看到」等語甚明；且檢察官於八十九年十二月十五日勘驗案發
    時店內之錄影帶，查悉當時經過情形為：『八十九年十月十六日十七點五十九分
    三十八秒，被告騎機車出現店門口，五十九分五十二秒被告進入超市內，向櫃檯
    小姐黃鈺雯買東西，十八點零分十六秒櫃檯小姐離開櫃檯，被告在櫃檯前四處張
    望，十八點零分三十秒被告彎腰伸手進人號櫃檯內拿取計算機，十八點零分三十
    三秒被告站在櫃檯前察看手中所拿之計算機，零分三十六秒被告將計算機放入腰
    際，零分四十七秒櫃檯小姐黃鈺雯拿煙回櫃檯，零一分四十秒被告走出店門，零
    一分五十七秒黃鈺雯追出門口攔下被告，被告隨黃鈺雯進入超市。』，並製有勘
    驗筆錄在卷可稽，足證證人黃美玉、黃鈺雯二人之指證確屬真實，此外，復有被
    害人領回失物出具之贓物認領收據一紙附卷及前開錄影帶一卷扣案可資佐證，事
    證明確，被告所辯顯係飾卸之詞，非可採信，其竊盜之犯行堪以認定。
二、核被告乙○○所為，係犯刑法第三百二十條第一項之竊盜罪。爰審酌被告犯罪之
    動機出於一時之貪念、其犯罪所得及所生之危害不大，及犯罪後否認犯行難認已
    有悔意之態度等一切情狀，量處如主文所示之刑，並諭知易服勞役之折算標準。
據上論斷，應依刑事訴訟法第二百九十九條第一項前段，刑法第三百二十條第一項、
第四十二條第二項，罰金罰鍰提高標準條例第一條前段、第二條，判決如主文。
中      華      民      國      九十      年      四    月    二十六    日
                                        法  官    陳  慧珊
右正本證明與原本無異。
如不服本判決，應於送達後十日內向本院提出上訴狀（須附繕本），上訴於台灣高等
法院台中分院。
                                        書記官
中      華      民      國      九十      年      五    月      一      日
【附錄論罪科刑法條】
刑法第三百二十條第一項：意圖為自己或第三人不法之所有，而竊取他人之動產者，
為竊盜罪，處五年以下有期徒刑、拘役或五百元以下罰金。


司法院資訊處製作；財團法人民間司法改革基金會備份。
